Minutes et répertoires du notaire Simon I CHARLET, 12 février 1608 - 3 mars 1652 (étude IV)
Archives nationales
- Minutes de Simon I CHARLET, 1608 - 14 avril 1652; MC/ET/IV/38 - MC/ET/IV/145
  - Minutes. 1638, juin - 1638, décembre, juin 1638 - décembre 1638; MC/ET/IV/81
    - BRUNET (Nicollas) maître Coutelier § Vente de poinçon-marque, 9 septembre 1638; MC/ET/IV/81
      acte de vente; Brunet, Nicollas
    - CALIER (Jacques) maître horloger § Marché, 20 octobre 1638; MC/ET/IV/81
      marché; Calier, Jacques
    - SORÉ (Abel) maître horloger § Marché, 20 octobre 1638; MC/ET/IV/81
      marché; Soré, Abel
    - VIZEBONNE (René) maître ouvrier en draps d'or et d'argent § Promesse, 23 octobre 1638; MC/ET/IV/81
      Vizebonne, René
    - CHARLIER (Jehan) maître ouvrier en draps d'or et d'argent § Promesse., 23 octobre 1638; MC/ET/IV/81
      Charlier, Jehan
    - § Quittance par Gilles Hardel, maître facteur d'instruments de musique et par Louise Gamet, sa femme, veuve de Jacques Hurel, maître facteur d'instruments de musique, demeurant rue Saint-Martin, à l'enseigne du Pot d'étain, paroisse Saint-Josse, à Nicolas Blanchet, aussi maître facteur d'instruments de musique de la somme de 334 livres 9 sols, à eux due., 6 novembre 1638; MC/ET/IV/81
      Documents du Minutier central concernant l'histoire de la musique (1600-1650), par Madeleine Jurgens, tome I [études I à X, 1763 actes], Paris, Archives nationales, 1967, p. 746 (instrument de recherche imprimé dématérialisé, certaines notices sont plus détaillées dans la version intégrale accessible en ligne par la rubrique 'Autres instruments de recherche', voir contexte dans le Plan d’orientation général - Notaires de Paris, guides thématiques du Minutier).
    - LALIER (Jacques) maître horloger § Promesse, 15 novembre 1638; MC/ET/IV/81
      Lalier, Jacques
    - HORLOGER SORÉ (Abel) § marché, 20 octobre 1698; MC/ET/IV/81
  - Minutes. 1639, janvier - 1639, mai, janvier 1639 - mai 1639; MC/ET/IV/82
    - TAPISSERIE LOURDET (Simon) directeur des manufactures des tapis de Turquie de la Savonnerie § Service, 6 janvier 1639; MC/ET/IV/82
      Lourdet, Simon
    - PERDUCAT (Nicolas) maître Coutelier § Marché de maçonnerie avec sa v/ve/, 9 janvier 1639; MC/ET/IV/82
      marché; Perducat, Nicolas
    - COUTELIER, PERDUCAT (Nicolas) § Marché de maçonnerie avec sa veuve, 9 janvier 1639; MC/ET/IV/82
    - Prise en service pour quatre ans par Pierre Coroyé, maître sculpteur et peintre, demeurant rue de la Tisseranderie, de Rieulle (sic) de Billion, du consentement de son père, Jacques de Billion, sculpteur., 12 janvier 1639; MC/ET/IV/82
      L'alloué sera nourri et habillé aux frais du maître. En cas de rupture de contrat, il devra verser 100 livres de dommages et intérêts.
      Documents du Minutier central concernant les peintres, sculpteurs et graveurs au XVIIe siècle (1600-1650) [études I à X, 1955 actes], par Marie-Antoinette Fleury, tome I, Paris, S.E.V.P.E.N, 1969, p. 168 (instrument de recherche imprimé dématérialisé, certaines notices sont plus détaillées dans la version intégrale accessible en ligne par la rubrique 'Autres instruments de recherche', voir contexte dans le Plan d’orientation général - Notaires de Paris, guides thématiques du Minutier).
      contrat de travail; Tixeranderie (rue de la); Billion, Jacques de; Coroyer, Pierre (15..?-1644); Billion (M.); peintre; sculpteur
    - JUIF (François) chirurgien ordinaire du Roi § Bail à rente, 13 janvier 1639; MC/ET/IV/82
    - FARCY (Nicolas) ouvrier en draps d'or et d'argent. § Bail., 14 janvier 1639; MC/ET/IV/82
      bail; Farcy, Nicolas
    - ROUSSEL (Pierre) marchand tapissier § Quittance., 20 janvier 1639; MC/ET/IV/82
      quittance; Roussel, Pierre
    - Décharge par Daniel Regnault, procureur au Châtelet de Paris, demeurant rue Saint-Thomas, procureur de Perrette Mivet, veuve de Pierre Hélie, cordonnier, demeurant à Magny, aïeule maternelle et tutrice de Pierre Jaloureau, fils mineur des feus Pierre Jaloureau, maître vinaigrier, et Jeanne Hélie, sa femme, à Roland Milot, maître peintre et bourgeois de Paris, exécuteur du testament dudit défunt Jaloureau, de certains titres et papiers contenus dans l'inventaire après décès dudit Jaloureau du 31 mars 1637. (1), 27 janvier 1639; MC/ET/IV/82
      dépôt de pièces; Magny-en-Vexin (Val-d'Oise); Hélie (veuve); Hélie, Jeanne; Hélie, Pierre; Jaloureau, Pierre; Milot, Roland; Mivet, Perrette; Regnault, Daniel; cordonnier; peintre; procureur de justice (Ancien Régime); vinaigrier
    - TATIN (Jehan) maître chirurgien à Saint-Germain § Bail, 1er février 1639; MC/ET/IV/82
      bail; Tatin, Jehan
    - Constitution par Catherine Van Bochet. veuve de Pierre Firens, marchand et graveur de tailles douces, à Pierre Bazin, coutelier ordinaire du roi, demeurant rue de la Coutellerie, d'une rente de 100 livres au principal de 1.800 livres, garantie par la maison du Lion d'Or, sise rue Saint-Jacques, voisine de la maison des héritiers de Pierre Bénard, sculpteur., 4 février 1639; MC/ET/IV/82
      Documents du Minutier central concernant les peintres, sculpteurs et graveurs au XVIIe siècle (1600-1650) [études I à X, 1955 actes], par Marie-Antoinette Fleury, tome I, Paris, S.E.V.P.E.N, 1969, p. 235 (instrument de recherche imprimé dématérialisé, certaines notices sont plus détaillées dans la version intégrale accessible en ligne par la rubrique 'Autres instruments de recherche', voir contexte dans le Plan d’orientation général - Notaires de Paris, guides thématiques du Minutier).
      constitution de rente; Coutellerie (rue de la); Lion d'Or (enseigne du); Saint-Jacques (rue); Bazin, Pierre; Bénard, Pierre; Firens (veuve); Firens, Pierre; Van Boeckel, Catherine (15..?-1651); forgeron; graveur; commerçant; sculpteur
    - ROUSSEL (Pierre) marchand tapissier § Constitution, 6 février 1639; MC/ET/IV/82
      Roussel, Pierre
    - BRUNEL (Pierre) Chirurgien des camps et Armées du Roi § Constitution, 17 février 1639; MC/ET/IV/82
      constitution de rente; Brunel, Pierre
    - CHIRURGIEN des camps et armées du Roi BRUNEL (Pierre) § Constitution, 17 février 1639; MC/ET/IV/82
    - NORMAIN (Zacharie) maître Sculpteur et peintre § Constitution, 19 février 1639; MC/ET/IV/82
      Normain, Zacharie
    - Constitution par Zacharie Normain, maître sculpteur et peintre, et par Louise Boudin, sa femme, à Jacques Masson, maître boulanger, demeurant faubourg Saint-Jacques, agissant comme tuteur de Marie Jaloureau, fille de feu Pierre Jaloureau, maître vinaigrier, de 68 livres 6 sols 10 deniers de rente, moyennant 1.230 livres 3 sols 3 deniers, que les constituants ont reçu de Roland Milot, demeurant rue du Coq, sur la somme de 2.460 livres 6 sols 6 deniers, dont ledit Milot est redevable envers les mineurs Jaloureau., 19 février 1639; MC/ET/IV/82
      Documents du Minutier central concernant les peintres, sculpteurs et graveurs au XVIIe siècle (1600-1650) [études I à X, 1955 actes], par Marie-Antoinette Fleury, tome I, Paris, S.E.V.P.E.N, 1969, p. 519 (instrument de recherche imprimé dématérialisé, certaines notices sont plus détaillées dans la version intégrale accessible en ligne par la rubrique 'Autres instruments de recherche', voir contexte dans le Plan d’orientation général - Notaires de Paris, guides thématiques du Minutier).
      constitution de rente; Coq (rue du); Saint-Jacques (faubourg); Boudin, Louise; Jaloureau, Marie; Jaloureau, Pierre; Masson, Jacques; Milot, Roland; Normain, Zacharie (15..-1613); boulanger; peintre; sculpteur; vinaigrier
    - PILLAN (Charles) maître tapissier § Mariage de sa fille Marie., 24 février 1639; MC/ET/IV/82
      contrat de mariage; Pillan, Charles
    - BOULAINVILLIER (Claude de), Chevalier, sieur de Chepoix § Mariage avec Marguerite Guillet., 27 février 1639; MC/ET/IV/82
      contrat de mariage; Boulainvillier, Claude de
    - PRÉVOST (Nicolas) maître orfèvre § Apprentissage chez .., 16 mars 1639; MC/ET/IV/82
      contrat d'apprentissage; Prévost, Nicolas
    - Contrat d'apprentissage pour quatre ans, au profit de Michel Ballin, âgé de dix-huit ans, entre Pierre Rallin, maître orfèvre, bourgeois de Paris, demeurant rue de la Coutellerie, et Charles Poerson, maître peintre, demeurant rue Saint-Martin, paroisse Saint-Nicolas-des-Champs, sans débours de part ni d'autre., 18 mars 1639; MC/ET/IV/82
      L'apprenti sera logé, nourri, chauffé et éclairé aux frais du maître. Son père l'entretiendra en habits, linge et chaussures.
      Documents du Minutier central concernant les peintres, sculpteurs et graveurs au XVIIe siècle (1600-1650) [études I à X, 1955 actes], par Marie-Antoinette Fleury, tome I, Paris, S.E.V.P.E.N, 1969, p. 569 (instrument de recherche imprimé dématérialisé, certaines notices sont plus détaillées dans la version intégrale accessible en ligne par la rubrique 'Autres instruments de recherche', voir contexte dans le Plan d’orientation général - Notaires de Paris, guides thématiques du Minutier).
      contrat d'apprentissage; Coutellerie (rue de la); Saint-Martin (rue); Saint-Nicolas-des-Champs (paroisse); Ballin, Michel; Poerson, Charles; Rallin, Pierre; orfèvre; peintre
    - VIGNY (Etienne de) § Constitution, 2 mai 1639; MC/ET/IV/82
      Vigny, Etienne de
    - PALLÉOLOGO (J. B/de/) munitionnaire général des Armées du Roi en Italie § Procuration., 4 mai 1639; MC/ET/IV/82
      procuration; Palléologo, J. B/de/
    - TAMPON (Claude) marchand teinturier § Apprentissage chez Claude TAMPON, 7 mai 1639; MC/ET/IV/82
    - SAULNIER (François) maître orfèvre § Procuration, 8 mai 1639; MC/ET/IV/82
      procuration; Saulnier, François
    - CHIRURGIEN TATIN (Jean) § bail, 1er février 1699; MC/ET/IV/82
      bail; Tatin, Jean
  - Minutes. 1639, juin - 1639, décembre, juin 1639 - décembre 1639; MC/ET/IV/83
    - TAMPON (Claude) teinturier § Marché, 23 juillet 1639; MC/ET/IV/83
      marché; Tampon, Claude
    - Transport par Roland Milot, maître peintre et sculpteur, bourgeois de Paris, et par Marie Delheurye, sa femme, à Robert Selincart, bourgeois de Paris, et à Marie Milot, sa femme, demeurant même rue, d'une rente de 37 livres 10 sols, au principal de 600 livres, pour s'acquitter envers ledit Selincart et sa femme de ce qu'il leur devait., 30 juillet 1639; MC/ET/IV/83
      transport de droits; Delheurye, Marie; Milot, Marie; Milot, Roland; Selincart, Robert; peintre; sculpteur
    - BAZIN (Pierre) maître Coutelier § Constitution, 31 août 1639; MC/ET/IV/83
    - DESTOUCHES (Jean) maître tapissier § Bail., 3 septembre 1639; MC/ET/IV/83
      bail; Destouches, Jean
    - Constitution par Françoise Moreau, veuve de Nicolas Guillain, dit de Cambrai, maître sculpteur et peintre, demeurant rue Saint-Martin, paroisse Saint-Merri, à Louise Alban, de 33 livres 6 sols 8 deniers tournois de rente, moyennant 600 livres tournois., 3 septembre 1639; MC/ET/IV/83
      Documents du Minutier central concernant les peintres, sculpteurs et graveurs au XVIIe siècle (1600-1650) [études I à X, 1955 actes], par Marie-Antoinette Fleury, tome I, Paris, S.E.V.P.E.N, 1969, p. 286 (instrument de recherche imprimé dématérialisé, certaines notices sont plus détaillées dans la version intégrale accessible en ligne par la rubrique 'Autres instruments de recherche', voir contexte dans le Plan d’orientation général - Notaires de Paris, guides thématiques du Minutier).
      constitution de rente; Saint-Martin (rue); Saint-Merri (paroisse); Alban, Louise; Guillain (veuve); Guillain dit de Cambrai, Nicolas; Moreau, Françoise; peintre; sculpteur
    - DAMEMON (Jean) maître teinturier § Rachat, 15 octobre 1639; MC/ET/IV/83
      acte de vente; Damemon, Jean
    - PALLEOLOGO (J. B/te/) munitionnaire général des Armées en Italie § Mainlevée, 25 octobre 1639; MC/ET/IV/83
      Palleologo, J. B/te/
    - Vente par Salomon de Garge, joueur d'instruments, et Antoinette Bocquillion, sa femme, demeurant rue Jean-de-l'Épine, à Jean Bocquillion, leur frère, joueur d'instruments à Villers-Cotterets, de présent à Paris, du tiers d'une petite maison sise audit lieu, rue de Larnier, moyennant payement des frais de successions de défunts Jean Bocquillion et Jeanne Sanson, leurs père et mère, et moyennant 18 livres., 31 octobre 1639; MC/ET/IV/83
      Documents du Minutier central concernant l'histoire de la musique (1600-1650), par Madeleine Jurgens, tome I [études I à X, 1763 actes], Paris, Archives nationales, 1967, p. 537 (instrument de recherche imprimé dématérialisé, certaines notices sont plus détaillées dans la version intégrale accessible en ligne par la rubrique 'Autres instruments de recherche', voir contexte dans le Plan d’orientation général - Notaires de Paris, guides thématiques du Minutier).
      Garge, Salomon de
    - Constitution par Bertrand Du Carroy. juré mesureur de grains, bourgeois de Paris, et Geneviève Regnard, sa femme, demeurant île Notre-Dame, quai de Bourbon, et par François Du Carroy, maître d'hôtel, demeurant au logis de M. des Roches, au cloître Notre-Dame, au profit de Philippe de Champaigne, peintre et valet de chambre du roi et de la reine mère, demeurant à l'hôtel du Luxembourg, en son nom et comme tuteur des enfants mineurs des feus Nicolas Duchesne, peintre et valet de chambre du roi, et Marguerite Jacquet, sa femme, et au nom de Louise Collin, fille du second mariage de Marguerite Jacquet avec Claude Collin, contrôleur général des bois en Champagne, de 225 livres tournois de rente, au principal de 4.050 livres., 7 novembre 1639; MC/ET/IV/83
      Cette somme sera employée par ledit Du Carroy à construire une maison dans l'île Notre-Dame, sur le quai de Bourbon.
      1652, 5 septembre. - Rachat de ladite rente par François Du Carroy à Denise Duchesne et à Claude Jean, son mari, juré vendeur et contrôleur de vins.
      Documents du Minutier central concernant les peintres, sculpteurs et graveurs au XVIIe siècle (1600-1650) [études I à X, 1955 actes], par Marie-Antoinette Fleury, tome I, Paris, S.E.V.P.E.N, 1969, p. 121 (instrument de recherche imprimé dématérialisé, certaines notices sont plus détaillées dans la version intégrale accessible en ligne par la rubrique 'Autres instruments de recherche', voir contexte dans le Plan d’orientation général - Notaires de Paris, guides thématiques du Minutier).
      constitution de rente; Bourbon (quai de); Notre-Dame (cloître); Notre-Dame (île); Saint-Honoré (rue); Champaigne, Philippe de (1602-1674); Collin, Claude; Collin, Louise; Des Roches (M.); Du Carroy, Bertrand; Du Carroy, François; Duchesne, Denise; Duchesne, Nicolas; Jacquet, Marguerite; Jean, Claude; Regnard, Geneviève; contrôleur (Ancien Régime); négociant; maître d'hôtel; officier civil (Ancien Régime); peintre; officier de la Chambre du roi (Ancien Régime)
    - BERTHIER (François) marchand teinturier § Bail., 14 novembre 1639; MC/ET/IV/83
      bail; Berthier, François
    - CASSEL (Nicolas) maître teinturier § apprentissage, 31 décembre 1639; MC/ET/IV/83
      contrat d'apprentissage; Cassel, Nicolas
  - Minutes. 1640, janvier - 1640, mai, janvier 1640 - mai 1640; MC/ET/IV/84
    - GRELET (François) maître maçon § Marché de maçonnerie, 7 janvier 1640; MC/ET/IV/84
      marché; Grelet, François
    - LEBON (Adrien), prieur de Saint-Lazare § Donation, 17 janvier 1640; MC/ET/IV/84
      donation; Lebon, Adrien
    - GRANET (Jean) marchand orfèvre § Rachat, 7 février 1640; MC/ET/IV/84
      Granet, Jean
    - CRESSE (Etienne) maître orfèvre § Mariage de sa fille., 16 février 1640; MC/ET/IV/84
      contrat de mariage; Cresse, Etienne
    - COP (Nicollas), marchand orfèvre § Mariage où fut témoin. .., 16 février 1640; MC/ET/IV/84
      contrat de mariage; Cop, Nicollas
    - BILLAR (Christophe) marchand orfèvre § mariage, 16 février 1640; MC/ET/IV/84
      contrat de mariage; Billar, Christophe
    - PALLÉOLOGUE (Jean-Baptiste) munitionnaire général des vivres aux Armées § Transport., 17 février 1640; MC/ET/IV/84
      Palléologue, Jean Baptiste
    - MUSTEL (Antoine) maître doreur. § Caution., 17 février 1640; MC/ET/IV/84
      Mustel, Antoine
    - DUMAS (Adrien) marchand libraire § Mariage, 19 février 1640; MC/ET/IV/84
      contrat de mariage; Dumas, Adrien
    - DANNEMONT (Gaultier) maître teinturier § Transport de rente, 1er mars 1640; MC/ET/IV/84
      transport de droits; Dannemont, Gaultier
    - Contrat d'apprentissage pour cinq ans, au profit d' Antoine Pavillon, entre Henri Pavillon, maître peintre, demeurant rue Montmartre, son père, et Marin de Laborné, maître coutelier, juré dudit métier, demeurant rue de la Vieille-Pelleterie, moyennant 72 livres., 10 mars 1640; MC/ET/IV/84
      Documents du Minutier central concernant les peintres, sculpteurs et graveurs au XVIIe siècle (1600-1650) [études I à X, 1955 actes], par Marie-Antoinette Fleury, tome I, Paris, S.E.V.P.E.N, 1969, p. 538 (instrument de recherche imprimé dématérialisé, certaines notices sont plus détaillées dans la version intégrale accessible en ligne par la rubrique 'Autres instruments de recherche', voir contexte dans le Plan d’orientation général - Notaires de Paris, guides thématiques du Minutier).
      contrat d'apprentissage; Montmartre (rue); Pelleterie (rue de la); Laborné, Marin de; Pavillon, Antoine; Pavillon, Henri; forgeron; forgeron; peintre
    - PALLÉOLOGUE (Jean-Baptiste) munitionnaire général des guerres. § Procuration, 26 avril 1640; MC/ET/IV/84
      procuration; Palléologue, Jean-Baptiste
    - LAIR (Claude), marchand de Chevaux § Décharge au sujet d'une vente de cheval, 3 mai 1640; MC/ET/IV/84
      acte de vente; Lair, Claude
    - CHEVAUX (marchand de) LAIR (Claude) § décharge au sujet d'une vente de cheval, 9 mai 1640; MC/ET/IV/84
      décharge; Lair, Claude
  - Minutes. 1640, juin - 1640, décembre, juin 1640 - décembre 1640; MC/ET/IV/85
    - MAINGOT (Pierre) maître horloger § Bail, 1er juin 1640; MC/ET/IV/85
      bail; Maingot, Pierre
    - RIMAUGIS (Pierre) maître vitrier et peintre sur verre. § Bail, 2 juin 1640; MC/ET/IV/85
      bail; Rimaugis, Pierre
    - Quittance donnée par Guillaume Lejeune, maître peintre, et par Jean Arragon, avocat en parlement, à Jacques Quesnay, à René Branchu, violon du roi, et à Louis Boucherot, mouleur de bois, (1) aux noms de Marie, Jeanne et Michelle Robineau, leurs femmes, d'une somme de 1000 livres., 12 juin 1640; MC/ET/IV/85
      Compléments de description: (1) Les domiciles des parties ne sont pas indiqués.
      Documents du Minutier central concernant l'histoire de la musique, par Madeleine Jurgens, tome I, Paris, Archives nationales, 1967, p. 140.
      quittance; Arragon, Jean; Boucherot, Louis; Branchu, René; Lejeune, Guillaume; Quesnay, Jacques; Robineau, Jeanne; Robineau, Marie; Robineau, Michèle; avocat au parlement (Ancien Régime); officier civil (Ancien Régime); peintre; musicien
    - DODIN (Nicolas) maître tapissier de haute lice et valet de Ch. du Roi § Quittance, 12 juin 1640; MC/ET/IV/85
    - BOURSIER (Jacques) maître orfèvre § Louage, 5 juillet 1640; MC/ET/IV/85
      Boursier, Jacques
    - BAZIN (Pierre) Coutelier ordinaire du Roi § 1°/ Constitution; 2°/ ', 6 juillet 1640 - 1er août 1640; MC/ET/IV/85
    - SERGENT (Jean) maître orfèvre § Bail, 26 juillet 1640; MC/ET/IV/85
    - NAU (Robert), maître orfèvre § Service, 28 juillet 1640; MC/ET/IV/85
      Nau, Robert
    - BOURSIER (Jacques) maître orfèvre § Service, 28 juillet 1640; MC/ET/IV/85
    - ROUSSEL (Pierre) tapissier ordinaire du Roi § Constitution, 1er août 1640; MC/ET/IV/85
    - PALLÉOLOGO (Jean-Baptiste) munitionnaire général des vivres. § 2 Procurations à Michel de Pardieu, 16 août 1640; MC/ET/IV/85
      procuration; Palléologo, Jean-Baptiste
    - Marché de sous-traitance pour des travaux de charpenterie dans la maison de Louis Le Vau et les hôtels de Sainctot et Hesselin., 19 août 1640; MC/ET/IV/85
      Actes signalés par le personnel du Minutier central des notaires de Paris.
      Date de création de la notice: 2016 (Marie-Françoise Limon-Bonnet)
      Alexandre Cojannot, "Contrats relatifs aux chantiers de Louis Le Vau sur l'île Saint-Louis", dans Documents d'histoire parisienne, n° 17, Paris, 2015, pp. 81-85.
    - ORFÈVRE MAUGIN Pierre § apprentissage, 6 septembre 1640; MC/ET/IV/85
      contrat d'apprentissage; Maugin, Pierre
    - DANNEMONT (Gaultier et Jean) maître teinturiers § Compte, 12 septembre 1640; MC/ET/IV/85
      Dannemont, Gaultier
    - GRANET (Jean) maître orfèvre § Vente, 22 octobre 1640; MC/ET/IV/85
      acte de vente; Granet, Jean
    - SERGENT (Jean) maître orfèvre § Marché, 15 novembre 1640; MC/ET/IV/85
      marché; Sergent, Jean
    - Constitution par Robert Selincart, bourgeois de Paris, et par Roland Milot, maître peintre, bourgeois de Paris, son beau-père, au profit de Robert Racine, bourgeois de Paris, demeurant rue Barre-du-Bec, de 33 livres 6 sols 8 deniers de rente au principal de 600 livres., 20 décembre 1640 - 30 avril 1641; MC/ET/IV/85
      En marge:.
      - 1641, 30 avril. - Quittance de rachat de ladite rente donnée à Robert Selincart.
      Documents du Minutier central concernant les peintres, sculpteurs et graveurs au XVIIe siècle (1600-1650) [études I à X, 1955 actes], par Marie-Antoinette Fleury, tome I, Paris, S.E.V.P.E.N, 1969, p. 500 (instrument de recherche imprimé dématérialisé, certaines notices sont plus détaillées dans la version intégrale accessible en ligne par la rubrique 'Autres instruments de recherche', voir contexte dans le Plan d’orientation général - Notaires de Paris, guides thématiques du Minutier).
      constitution de rente; quittance; acte de vente; Barre-du-Bec (rue); Milot, Roland; Racine, Robert; Selincart, Robert; peintre
    - MILLOT (Roland) maître peintre § 2 Constitutions, 20 décembre 1640; MC/ET/IV/85
      Millot, Roland
    - MAUGIN (Pierre) marchand maître orfèvre § Apprentissage, 6 septembre 1648; MC/ET/IV/85
  - Minutes. 1641, janvier - 1641, avril, janvier 1641 - avril 1641; MC/ET/IV/86; Document détérioré.
    - DELAFONT (Jean) maître orfèvre § Bail, 18 janvier 1641; MC/ET/IV/86
      bail; Delafont, Jean
    - ROUSSEL (Pierre) tapissier ordianire du Roi § Transport de rente, 19 janvier 1641; MC/ET/IV/86
      transport de droits; Roussel, Pierre
    - DESCOURLIEUX (Claude et Jehan) maîtres orfèvres. § Accord., 25 janvier 1641; MC/ET/IV/86
      accord; Descourlieux, Claude et Jehan
    - ROUSSEL (Pierre) marchand tapissier § Mariage, 26 janvier 1641; MC/ET/IV/86
      contrat de mariage; Roussel, Pierre
    - GUILLAIN dit de Cambon (Nicollas), maître peintre et sculpteur § Constitution, 30 janvier 1641; MC/ET/IV/86
      Guillain dit de Cambon, Nicollas
    - Constitution par Françoise Moreau, veuve de Nicolas Guillain, au profit de Pierre Alban, maître chandelier en suif, demeurant rue de la Verrerie, d'une rente de 25 livres au principal de 450 livres tournois., 31 janvier 1641 - 12 mars 1652; MC/ET/IV/86
      1652, 12 mars. - Rachat par Jeanne Moreau, veuve, de Pierre Alban, et seule héritière de Françoise Moreau, défunte, à ses enfants Christophe Alban, maître chandelier en suif, demeurant rue Saint-Victor, et à Marie Alban, femme de François Chardin, maître tailleur d'habits, de 12 livres 10 sols de rente, représentant la moitié de la rente ci-dessus et moyennant la somme de 225 livres.
      constitution de rente; Saint-Victor (rue); Verrerie (rue de la); Alban, Christophe; Alban, Marie; Alban, Pierre; Chardin, François; Guillain (veuve); Guillain, Nicolas; Moreau, Françoise; Moreau, Jeanne; cirier; tailleur d'habits
    - CHARLES (Claude) médecin ordinaire du Roi § Accord, 15 février 1641; MC/ET/IV/86
      accord; Charles, Claude
    - MAINGOT (Pierre) maître horloger § Transport de rente, 17 avril 1641; MC/ET/IV/86
      transport de droits; Maingot, Pierre
    - Vente par Pierre Duval, joueur d'instruments et Marie Romagin, sa femme, demeurant à Vitry-sur-Seine, à Jean Granes, orfèvre, bourgeois de Paris, demeurant rue de la Coutellerie, d'un quartier de terre sis à Vitry, moyennant 75 livres., 24 avril 1641; MC/ET/IV/86